【裁判字號】    98,台上,528
【裁判日期】    980206
【裁判案由】    殺人
【裁判全文】
最高法院刑事判決              九十八年度台上字第五二八號
上  訴  人  甲○○
上列上訴人因殺人案件，不服台灣高等法院中華民國九十七年十
一月二十一日第二審判決（九十七年度上訴字第四四五三號，起
訴案號：台灣士林地方法院檢察署九十七年度偵字第二一八二號
），提起上訴，本院判決如下：
    主  文
上訴駁回。
    理  由
按刑事訴訟法第三百七十七條規定，上訴於第三審法院，非以判
決違背法令為理由，不得為之。是提起第三審上訴，應以原判決
違背法令為理由，係屬法定要件。如果上訴理由書狀並未依據卷
內訴訟資料，具體指摘原判決不適用何種法則或如何適用不當，
或所指摘原判決違法情事，顯與法律規定得為第三審上訴理由之
違法情形不相適合時，均應認其上訴為違背法律上之程式，予以
駁回。本件原判決認定上訴人甲○○有原判決事實欄所載犯行，
係依憑上訴人自白，核與證人乙○○○於偵查中證述情節相符，
並有檢察官勘驗筆錄、相驗屍體證明書、法醫驗斷書、法務部法
醫研究所鑑定報告書各一份在卷可稽。對於上訴人所辯：因一時
激動，始臨時起意勒住被害人王佳榕脖子，並非故意殺害被害人
云云。何以不足採信，亦已憑卷內證據資料，於理由內詳為指駁
說明。因而維持第一審論處上訴人殺人罪刑（有期徒刑二十年）
，駁回上訴人在第二審之上訴。已敘述其所憑之證據及其認定之
理由。所為論敘，俱有卷存證據資料可資覆按，從形式上觀察，
並無判決違背法令之情形存在。上訴意旨略以：上訴人係自首犯
罪，並已坦承犯行不諱。雖尚未與被害人家屬達成和解，但已先
賠償新台幣三十五萬元予被害人家屬，犯後態度良好，原審量刑
過重云云。經查：量刑之輕重，係屬事實審法院得依職權自由裁
量之事項，苟以行為人之責任為基礎，並已斟酌刑法第五十七條
各款所列情狀，而未逾越法定刑度，即不得遽指為違法。原判決
維持第一審判決，說明第一審於量刑時，已審酌上訴人係被害人
男友，因分手不成，竟一時氣憤以電線勒斃被害人，致被害人喪
失寶貴生命，造成被害人家屬極大哀痛，同時嚴重影響社會治安
，且迄未賠償被害人家屬民事損害，及上訴人犯罪後自首犯行，
已具悔意等一切情狀，並依自首規定減輕其刑後，量處上訴人有
期徒刑二十年，認第一審量刑核無不當，因而維持第一審刑度，
既未逾越法律所規定之範圍，或濫用其權限，要屬原審量刑職權
之合法行使。上訴意旨未依據卷證資料具體指摘原判決如何違背
法令，僅漫指原判決量刑過重云云，自非適法之上訴第三審理由
，應認其上訴為違背法律上之程式，予以駁回。
據上論結，應依刑事訴訟法第三百九十五條前段，判決如主文。
中    華    民    國  九十八  年    二    月    六    日
                      最高法院刑事第六庭
                          審判長法官  洪  清  江
                                法官  韓  金  秀
                                法官  林  勤  純
                                法官  李  錦  樑
                                法官  陳  國  文
      本件正本證明與原本無異
                                      書  記  官
中    華    民    國  九十八  年    二    月   十二   日
                                                      Ｑ


司法院資訊處製作；財團法人民間司法改革基金會備份。
